FEDERICO A. ROCHA CUELI

PROGRAMADOR DESARROLLADOR FRONT END

federochacueli@gmail.com

(54) 264-4102761

San Juan - Argentina

ACERCA DE MÍ

Soy desarrollador Front End con 2 años de experiencia en diseño, desarrollo y optimización de interfaces de usuario. Tengo un sólido conocimiento en tecnologías del lado del cliente, así como competencias en UX que me permiten crear experiencias de usuario intuitivas y atractivas. He trabajado con diversas herramientas y tecnologías para ofrecer soluciones efectivas y eficientes en el desarrollo de sistemas complejos.

EDUCACIÓN

U. Catolica de Cuyo

Técnico en desarrollo de software 2024 - Actualidad

Instituto Saint John

Curso intensivo de inglés (B1) 2019 - 2020

San Juan Tec

Css Avanzado y Desarrollo de Interfaces (UX/UI) 2022

HABILIDADES

- HTML, CSS, JavaScript, React, Next.js, React Native, Svelte.
- Maquetación Web.
- Funcionalidades Web.
- UX/UI.
- Trabajo en equipo.
- Hardware.

IDIOMAS

- Español (NATIVO)
- Inglés (AVANZADO)
- Japones (BASICO)

EXPERIENCIA PROFESIONAL

Desarrollador Front End

Freelance - San Juan, 2023 - Actualidad

Trabajé como desarrollador Front End, participando en proyectos desde su concepto hasta la implementación final. Contribuí a crear soluciones web utilizando tecnologías modernas y apoyé al equipo con revisiones de código y asesoramiento técnico.

- Maquetación sistema de preguntas donde luego de responder correctamente se obtenia un ticket para participar en un concurso (Productrivia). Tecnología: React js. Equipo: 5 personas. Duración: 1 semana.
- Trabajo de diseño y maquetación en sistema de controles médicos.
 Tecnología: Figma, Blade-Laravel. Equipo: 2 personas. Duración: 3 meses.
- Trabajo de maquetación y funcionalidades de landing page (Nubecode).
 Tecnología: Blade-Laravel, Trello. Equipo: 4 personas. Duración: 2 semanas.
- Trabajo de diseño, maquetación y funcionalidades de sistema de interacción cliente-mozo para restaurantes (NubeMenu). Tecnología: Figma, Next.js.
 Equipo: 2 personas. Duración: 1 mes y 2 semanas.

Desarrollador Front End Jr

NodosHub - San Juan, 2022 - 2023

Como desarrollador Front End junior, me enfoqué en resolver problemas de código y mejorar la maquetación web en tiempos ajustados. Integré nuevas funcionalidades y refactoricé código heredado, contribuyendo a la corrección de errores y optimización del producto.

- Trabajo de maquetación en sistema de gestión de institutos el cual permite una mejor interacción entre los alumnos y la institución (CIICAP).
 Tecnología: React js, Trello. Equipo: 4 personas. Duración: 2 meses.
- Trabajo de maquetación en sistema de selección de trabajadores que facilita el trabajo de reclutamiento de RRHH. (Jose Maria Minería). Tecnología: Next.js, Trello. Equipo: 4 personas. Duración: 3 meses.
- Mantenimiento de diferentes sitios web. Duración: 1 año.

ENLACES

Los siguientes enlaces te permiten conocerme un poco mas.





